臺灣高等法院臺南分院刑事判決
110年度上訴字第426號
上  訴  人  臺灣臺南地方檢察署檢察官陳冠霖
上  訴  人  
即  被  告  林明鴻
法扶律師    蘇文斌律師
上列上訴人因被告違反毒品危害防制條例等案件，不服臺灣臺南
地方法院108年度訴字第652號中華民國109年11月19日第一審判
決（起訴案號：臺灣臺南地方檢察署108年度偵字第1965號、第8
565號），提起上訴，本院判決如下：
    主  文
原判決關於附表編號4及應執行刑部分，均撤銷。
林明鴻犯轉讓禁藥罪，累犯，處有期徒刑陸月。
其他上訴駁回。
    事  實
一、林明鴻明知甲基安非他命為毒品危害防制條例規定的第二級
    毒品及藥事法規定的禁藥，不得販賣、轉讓，竟仍基於販賣
    第二級毒品甲基安非他命牟利之各別犯意，以其持有之門號
    0000000000號行動電話為對外聯絡工具，於原審判決附表編
    號1至3所示之時、地，販賣第二級毒品甲基安非他命予袁士
    明、李志傑、穆志偉。復另基於轉讓禁藥甲基安非他命之犯
    意，於如原審判決附表編號4所示之時、地，轉讓禁藥甲基
    安非他命少量予同居人陳淑君施用，上開犯行因司法警察對
    林明鴻的行動電話實施通訊監察，因而查獲。
二、案經臺灣臺南地方檢察署檢察官指揮臺南市政府警察局刑事
    警察大隊移送後偵查起訴。
    理  由
甲、有罪部分：
一、上開犯罪事實，業據被告於警詢、偵查、原審及本院審理中
    均坦承不諱（出處詳見本院電子卷證的標註，或本院卷第22
    9頁整理表），核與袁士明、李志傑、穆志偉、陳淑君於警
    詢、偵查中之證述相符，並有被告與袁士明間於107年11月2
    8日的通訊監察譯文（偵卷一第175頁，佐證附表編號1犯行
    ）、被告與李志傑間於108年1月14日的LINE對話翻拍照片在
    卷可參（偵卷一第227頁，李志傑將被告記載為「奇蹟」，
    佐證原審判決附表編號2、3犯行），被告上開犯行事證明確
    ，堪予認定。
二、論罪：
  ㈠新舊法比較：
　　被告行為後，毒品危害防制條例第4條第2項之規定於109年1
    月15日修正公布，同年7月15日施行。
　　該次修正後，販賣第二級毒品罪之法定刑由原定之「無期徒
    刑或7年以上有期徒刑，得併科1000萬元以下罰金」，提高
    為「無期徒刑或10年以上有期徒刑，得併科1500萬元以下罰
    金」。
　　另修正前毒品危害防制條例第17條第2項規定「犯第4條至第
    8條之罪於偵查及審判中均自白者，減輕其刑」，修正後同
    項規定「犯第4條至第8條之罪於偵查及歷次審判中均自白者
    ，減輕其刑」，限於偵查及歷次審判中均自白者，始可減輕
    其刑。
　　經整體比較修正前、後規定，修正後之規定對於被告並未較
    為有利，依刑法第2條第1項前段規定，自應適用被告行為時
    即修正前毒品危害防制條例第4條第2項、第17條第2項之規
    定。 
  ㈡甲基安非他命依其成癮性、濫用性及對社會危害性，經毒品
    危害防制條例第2條規定為第二級毒品，也屬於藥事法第22
    條第1項第1款所列之禁藥。行為人轉讓甲基安非他命（未達
    法定應加重其刑之一定數量）予成年男子，同時該當藥事法
    第83條第1項轉讓禁藥罪及毒品條例第8條第2項轉讓第二級
    毒品罪之構成要件。因轉讓禁藥罪之法定刑為7年以下有期
    徒刑，得併科新臺幣5000萬元以下罰金，較轉讓第二級毒品
    罪之法定刑6月以上5年以下有期徒刑，得併科新臺幣70萬元
    以下罰金為重，故應依重法優於輕法之原則，擇較重之轉讓
    禁藥罪論處（最高法院109年度台上大字第1089號裁定意旨
    參照）。
  ㈢故核被告於原審判決附表編號1、2、3所為，均係犯修正前毒
    品危害防制條例第4條第2項販賣第二級毒品罪。於原審判決
    附表編號4之所為，係犯藥事法第83條第1項轉讓禁藥罪。
　㈣被告各次販賣第二級毒品前持有該毒品之低度行為，應為其
    販賣第二級毒品之高度行為所吸收，均不另論罪。至藥事法
    對於持有禁藥之行為，既未設處罰規定，自無轉讓前持有禁
    藥之低度行為為轉讓禁藥行為所吸收不另論罪之問題。
　㈤被告所犯上開4罪，犯意各別，行為互殊，應予分論併罰。
三、刑之加重事由：
    被告前因肇事逃逸、竊盜等案件，經法院判處罪刑確定後，
    再經原審法院以104年度聲字第12號定應執行有期徒刑2年11
    月確定。又因施用毒品及竊盜等案件，經法院判處罪刑確定
    ，經臺灣高雄地方法院以104年度聲字第3069號裁定應執行
    有期徒刑1年3月確定。上開2案接續執行，於民國106年11月
    23日縮短刑期假釋出監，於107年10月24日假釋期滿未經撤
    銷，視為執行完畢，有被告前案紀錄表在卷可參，其於受徒
    刑之執行完畢後，5年以內故意再犯有期徒刑以上之各罪，
    對於刑罰的反應力薄弱，有一定惡性，均為累犯，且查無司
    法院大法官會議釋字第775號解釋所稱：如依累犯者加重最
    低本刑，致生行為人所受之刑罰超過其所應負擔罪責之情形
    ，爰均依刑法第47條第1項規定加重其刑（法定最重本刑無
    期徒刑依法不得加重）。
四、刑之減輕事由：　　 
  ㈠被告就原審判決附表編號1、2、3所示犯行，於警詢、偵查、
    原審及本院審理中均自白犯行，均應依修正前毒品危害防制
    條例第17條第2項規定，減輕其刑。
  ㈡行為人轉讓同屬禁藥之第二級毒品甲基安非他命（未達法定
    應加重其刑之一定數量）予成年人，依重法優於輕法之原則
    ，擇較重之藥事法第83條第1項轉讓禁藥罪論處，如行為人
    於偵查及歷次審判中均自白，仍應適用毒品危害防制條例第
    17條第2項規定減輕其刑（最高法院109年度台上大字第4243
    號裁定意旨參照）。被告原審判決附表編號4轉讓禁藥犯行
    ，因於偵查及審判中自白犯罪，也有修正前毒品危害防制條
    例第17條第2項減刑規定之適用。
  ㈢被告於偵查中供稱其毒品來源為「天仔（添仔）」、「阿林
    仔（林仔）」，因未提供具體的姓名、年籍資料，檢警並無
    因被告之供述而查獲其毒品來源，有臺南市政府警察局刑事
    警察大隊109年3月30日函暨職務報告、臺灣臺南地方檢察署
    109年4月1日函在卷可憑（原審卷一第413-419頁），因此被
    告並無毒品危害防制條例第17條第1項供出毒品來源因而查
    獲正犯之減刑適用。
五、撤銷原審判決附表編號4的理由：
　㈠原審審理後，認為被告原審判決附表編號4轉讓禁藥犯行事證
    明確，予以論罪科刑，固非無見，然被告就此部分犯行有修
    正前毒品危害防制條例第17條第2項偵、審自白減刑的適用
    ，原審漏未依此規定減輕被告刑度，適用法令乃有違誤，被
    告提起上訴，主張原審此部分量刑過重（本院卷第122頁、
    第210頁），為有理由，原審此部分判決即屬無可維持，應
    由本院予以撤銷改判。
　　另原審為被告定的應執行刑（有期徒刑4年），因組成基礎
    包含此部分轉讓禁藥犯行，即失所附麗，應一併撤銷。
　㈡爰審酌被告明知甲基安非他命對於他人之身體、心理健康殘
    害甚鉅，會造成施用者難以回歸生活常軌，竟仍轉讓甲基安
    非他命予陳淑君施用，助長毒品危害範圍，所為應予非難，
    惟念被告犯後坦承犯罪，態度良好，兼衡被告轉讓禁藥之數
    量非鉅，暨被告的智識程度、生活狀況等一切情狀，量處如
    主文所示之刑。
六、駁回被告上訴的理由（原審判決附表編號1至3部分）：　　
  ㈠原審審理後，認為被告此部分犯行事證明確，乃適用上開實
    體法規，並審酌被告明知毒品甲基安非他命對於他人之身體
    、心理健康殘害甚鉅，會造成施用者難以回歸生活常軌，竟
    仍販賣甲基安非他命予他人施用，助長毒品危害範圍，所為
    應予非難，兼衡被告犯後坦承犯罪（原審判決漏載），犯罪
    動機、目的，販賣毒品及轉讓禁藥之對象人數、數量，暨被
    告的素行、智識程度、生活狀況等一切情狀，分別量處如原
    審判決附表所示之刑。
　㈡其次，就沒收部分，原審並說明：
　⒈被告於原審判決附表編號1、3所示販賣毒品所得之價金，為
    其犯罪所得，均未經扣案，業據被告陳述在卷（見原審卷二
    第110-111頁），爰依刑法第38條之1第1項前項、第3項規定
    宣告沒收，於全部或一部不能沒收或不宜執行沒收時，追徵
    其價額。
  ⒉原審判決附表編號2所示販賣毒品之價金新台幣2000元，被告
    尚未收取，業據被告陳述在卷（見原審卷二第110頁），應
    認被告尚未實際取得犯罪所得，爰不予宣告沒收或追徵。
  ⒊未扣案不明廠牌行動電話1支（含門號0000000000號SIM卡1枚
    ），為被告所有，供如原審判決附表編號1至3所示各次毒品
    交易聯絡使用，業據被告供承在卷(見原審卷二第112-113頁
    )，復有通訊監察譯文可佐，爰依毒品危害防制條例第19條
    第1項規定，宣告沒收之，並依刑法第38條第4項規定，諭知
    於全部或一部不能沒收或不宜執行沒收時，追徵其價額。
　㈢經核原審判決上開認事用法並無違誤，量刑亦屬妥適，並無
    違法不當之處。
　㈣被告提起上訴，主張原審量刑過重云云（本院卷第122頁、第
    210頁），然查：原審判決就被告量刑部分，已審酌刑法第5
    7條規定之多款量刑事由，諸如被告之犯罪動機、目的，被
    告之品行、被告行為所生危害、被告的犯後態度，及被告的
    智識程度、生活狀況，並未逾越法定刑度，亦無濫用裁量之
    情事。被告行為時的販賣第二級毒品罪，其法定刑最輕為有
    期徒刑7年，被告經上開減刑後，最低宣告刑為3年6月，原
    審就被告販賣第二級毒品犯行量處3年8月，僅係在最低刑度
    往上酌加數月，並無過重。被告的上訴並無理由，應予駁回
    。
乙、無罪部分：
一、公訴意旨略以：被告林明鴻明知海洛因係毒品危害防制條例
    第2條規定之第一級毒品，不得販賣、轉讓，竟仍基於販賣
    第一級毒品海洛因及轉讓第一級毒品海洛因之各別犯意，以
    其持有之0000000000號行動電話門號為對外聯絡工具，為起
    訴書附表編號4-1、4-2、5-1所示之販賣第一級毒品海洛因
    、及起訴書附表編號4-3所示之轉讓第一級毒品海洛因之犯
    行。因認被告涉犯毒品危害防制條例第4條第1項販賣第一級
    毒品及同條例第8條第1項轉讓第一級毒品罪嫌等語。
二、司法實務見解：
　㈠犯罪事實應依證據認定之，無證據不得認定犯罪事實；又不
    能證明被告犯罪者，應諭知無罪之判決，刑事訴訟法第154 
    條第2 項、第301 條第1 項分別定有明文。刑事訴訟法第16
    1 條第1 項規定：檢察官就被告犯罪事實，應負舉證責任，
    並指出證明之方法。因此，檢察官對於起訴之犯罪事實，應
    負提出證據及說服之實質舉證責任。倘其所提出之證據，不
    足為被告有罪之積極證明，或其指出證明之方法，無從說服
    法院以形成被告有罪之心證，基於無罪推定之原則，自應為
    被告無罪判決之諭知（最高法院92年度台上字第128號判決
    意旨參照）。
　㈡施用毒品者之指證某人為販毒之人，雖非屬共犯證人類型，
    但因彼此間具有利害關係，其陳述證言在本質上存有較大虛
    偽性之危險，為擔保其真實性，本乎刑事訴訟法第156 條第
    2 項規定之相同法理，自仍應認為有以補強證據佐證之必要
    性，藉以限制其證據上之價值。此之補強證據，必須求之於
    該指證者之陳述本身以外，其他足資證明其所指之犯罪事實
    具有相當程度真實性之別一證據。以毒販間通話之通訊監察
    譯文作為施用毒品者所指證販賣毒品犯罪事實之補強證據，
    必須其等之對話內容，依社會通念已足以辨明其所交易標的
    物之毒品品項、數量及價金，始足與焉，否則對於語意隱晦
    不明之對話，即令指證者證述該等對話內容之含意即係交易
    毒品，除非被指為販毒之被告坦認，或依被告之品格證據可
    供為證明其具犯罪之同一性（如其先前有關販賣毒品案件之
    暗語，與本案通訊監察譯文內容相同，兩案手法具有同一性
    ），或司法警察依據通訊監察之結果即時啟動調查因而破獲
    客觀上有可認為販賣毒品之跡證者外，因仍屬指證者單方之
    陳述本身，自尚不足作為其所述犯罪事實之補強證據（最高
    法院101年度台上字第1681號判決意旨參照）　
三、起訴書附表編號4-1部分：
  ㈠公訴意旨認被告涉犯販賣第一級毒品海洛因給梁正吉，無非
    係以梁正吉之證述內容，被告與梁正吉間107年10月1日之通
    訊監察譯文為其主要論據（偵卷一第396頁，編號188譯文）
    。
　　被告堅詞否認本次犯行，辯稱：伊與梁正吉有通電話，但是
    沒有見面，所以沒有交易毒品（見警卷一第19頁、偵卷二第
    181至182頁、第302頁，聲羈2卷第21頁、原審卷一第55至56
    頁、第158頁、第218頁、第318頁、第508頁，原審卷二第28
    頁、第111頁）。
　㈡經查：
　⒈梁正吉固於警詢及偵查證稱於前揭時、地，向被告購買海洛
    因1次等語。惟梁正吉於警詢中證稱交易金額為1000元，於
    偵查中則證稱交易金額為500元，前後已有歧異（見警1卷第
    280頁、偵1卷第407頁）。其次，梁正吉於原審審理中先證
    稱上述時、地，並未向被告購買海洛因；又改稱被告是拿給
    伊試吃；再改稱伊有向被告買1000元海洛因等語（見原審卷
    一第344頁、第348頁、第356-357頁）。前後反覆不一，已
    有瑕疵，其證述是否屬實，乃需有補強證據予以佐證。
  ⒉而檢察官提出證明被告此次犯行、被告與梁正吉的通聯譯文
    內容，經原審勘驗結果，內容僅有：「（被告）：喂。（梁
    正吉）：喂。（被告）：在家。（梁正吉）：喔好好。」等
    語（見原審卷一第509-510頁）。觀此對話內容，依社會一
    般通念，至多僅能證明被告與梁正吉於當日有聯絡之情，尚
    不足以使人辨別含有毒品交易之意，自不足以作為被告與梁
    正吉交易毒品海洛因之補強證據。
　⒊被告與梁正吉上開通聯錄音內容，既然無法證明係交易毒品
    的暗語，即無法證明係梁正吉要向被告購買毒品海洛因的磋
    商內容，則被告連著手販賣海洛因都無法證明，二審公訴檢
    察官主張被告可能構成販賣海洛因未遂云云，亦不可採。　
四、起訴書附表編號4-2部分：
  ㈠公訴意旨認被告涉犯販賣第一級毒品海洛因給梁正吉，無非
    係以梁正吉之證述內容，被告與梁正吉間107年10月26日之
    通訊監察譯文為其主要論據（偵卷一第397頁）。
　　被告堅詞否認本次犯行，辯稱：伊與梁正吉有通電話，但是
    沒有見面，所以並沒有交易毒品（見警卷一第19頁；偵卷二
    第181至182頁、第302頁；聲羈卷二第21頁；原審卷一第56
    頁、第158頁、第218頁、第318頁、第508頁；原審卷二第28
    頁、第111頁）。
　㈡經查：　
  ⒈梁正吉雖於警詢及偵查均證稱於前揭時、地，向被告購買海
    洛因1次等語。惟梁正吉於警詢中證稱：於107年10月26日21
    時29分通話後，被告說他快回到他的住處，通話結束後約15
    分鐘，伊就到被告住處，以1000元購買海洛因1包等語。嗣
    於偵查中證稱：一直到晚上才再聯絡上，被告說他在家，伊
    就騎機車過去被告家，以500元購買海洛因1包等語。嗣於原
    審審理中證稱：伊已不記得該次到底是否有向被告購買海洛
    因；又改稱被告是拿給伊試；該次沒有交易；再改稱該次有
    交易；復改稱這通電話伊後來沒有向被告拿毒品，伊在家，
    被告要拿東西給伊，最後沒有結果，「阿蓮吃麵」不是要買
    毒品的意思等語（見原審卷一第346頁、第348頁、第358-35
    9頁、原審卷二第66-68頁）。梁正吉就該次交易之證述前後
    反覆不一，顯有瑕疵，其證述是否真實，乃需有補強證據予
    以佐證。
  ⒉檢察官提出證明被告此次犯行、被告與梁正吉的通聯譯文內
    容，經原審當庭勘驗監察錄音檔案，並製作勘驗筆錄在卷可
    參（原審卷一第510頁）。觀諸該通聯內容，梁正吉雖然向
    被告稱：「我現在在阿蓮」，並邀約被告來「阿蓮吃麵」，
    但最後被告向梁正吉稱：「我回到家了」、「家嘛」，梁正
    吉最後稱：「好啦」，因此無從證明兩人最後還有見面。況
    且，其等對話的內容，依社會一般通念，至多僅能證明被告
    與梁正吉於當日有相互聯絡，並不足以使人辨別含有毒品交
    易之意，自不足以作為被告販賣梁正吉海洛因的補強證據。
　⒊檢察官上訴意旨雖稱：梁正吉於原審已經證稱：「阿蓮吃麵
    」就是要向被告購買海洛因的暗語云云，然查：被告與梁正
    吉都住在台南關廟，有其等戶籍資料在卷可參，距離高雄阿
    蓮均不遠，且梁正吉於原審也證稱：我當時在我孫子那邊，
    在高雄阿蓮（原審卷一第341頁），則梁正吉約被告去高雄
    阿蓮吃麵，客觀上非無可能，更何況，「阿蓮吃麵」就字面
    上包含最遠的文義，均與毒品無關，甚難認為就是交易毒品
    的暗語，因此本院認為此通聯譯文仍不能佐證梁正吉的證述
    內容屬實。
　⒋被告與梁正吉上開通聯錄音內容，既然無法證明係交易毒品
    的暗語，即無法證明係梁正吉要向被告購買海洛因的磋商內
    容，則被告連著手販賣海洛因都無法證明，二審公訴檢察官
    主張被告可能構成販賣海洛因未遂云云，亦不可採　
五、起訴書附表編號4-3部分：
　㈠公訴意旨認被告涉犯轉讓第一級毒品海洛因給梁正吉，無非
    係以梁正吉之證述內容，被告與梁正吉間107年10月29日之
    通訊監察譯文為其主要論據（偵卷一第397頁）。
　　被告堅詞否認犯罪，辯稱：伊與梁正吉雖然有通電話，但梁
    正吉並未來找伊，伊自己吃就不夠了，怎麼可能無償轉讓海
    洛因給梁正吉（見警卷一第19頁；偵卷二第181至182頁、第
    302頁；聲羈卷二第21頁；原審卷一第56頁、第158至159頁
    、第218頁、第318頁、第508頁；原審卷二第111頁；原審卷
    二第28頁、第112頁）。
　㈡經查：
　⒈梁正吉於警詢中證稱：107年10月29日15時51分許通話後，伊
    與被告約在台電龍崎變電所附近，在被告車上，被告拿不到
    500元的海洛因1包給伊，伊直接在現場注射完，試完後因為
    品質不好，沒有向被告購買等語（警卷一第283頁）。嗣於
    偵查中證稱：伊到龍崎變電所旁路邊見到被告，伊進被告車
    內，被告拿海洛因給伊試用看看，但伊覺得效果很差，這次
    沒有向被告購買等語（偵卷一第408頁）。嗣於原審證稱：
    當天打電話給被告是要買毒品，但當天被告是拿藥給伊試而
    已，伊因為試一試覺得不好，才沒有向被告購買等語（原審
    卷一第360-361頁），前後證述內容雖然一致。
　⒉然觀諸被告與梁正吉107年10月29日的通聯譯文內容（經原審
    當庭勘驗後，製作勘驗筆錄可參，見原審卷一第511頁），
    被告僅與梁正吉相約見面泡茶，依社會一般通念，至多僅能
    證明被告與梁正吉於當日有聯絡之情，並無相關足以使人辨
    別含有毒品交易或試用毒品之意，自不足以作為被告轉讓海
    洛因給梁正吉之補強證據。
　⒊檢察官上訴意旨雖稱：梁正吉於原審作證稱：我不常找被告
    ，電話中說要去泡茶，就是要向被告購買海洛因的暗語云云
    ，然查：被告與梁正吉都住在台南關廟，彼此認識，如果相
    約泡茶，客觀上非無可能，更何況，「泡茶」就字面上包含
    最遠的文義，均與毒品無關，甚難認為就是交易毒品的暗語
    ，因此本院認為此通聯譯文仍不能佐證梁正吉的證述內容屬
    實。
六、起訴書附表編號5-1部分：
　㈠檢察官認被告涉犯販賣第一級毒品海洛因給黃思傑，無非係
    以黃思傑之證述內容，被告與黃思傑間107年12月17日之通
    訊監察譯文為其主要論據（偵卷一第358頁）
　　被告堅詞否認販賣海洛因給黃思傑，辯稱：通聯譯文是伊女
    朋友陳淑君幫伊接電話，伊事後有和黃思傑約在伊租屋處附
    近的全聯福利中心見面，黃思傑說要介紹財路給伊賺錢，伊
    等只是在那邊聊天，伊沒有販賣海洛因給黃思傑（見警卷一
    第31至第33頁；偵卷二第181至182頁、第302頁；聲羈卷二
    第21頁；原審卷一第57頁、第159頁、第218頁、第318頁、
    第508頁；原審卷二第28頁、第112頁）
　㈡經查：　
　⒈黃思傑固於警詢及偵查證稱於前揭時、地，向被告購買海洛
    因1次等語。惟黃思傑於原審審理中另證稱：伊當天應該沒
    有跟被告購買毒品，伊不確定當天有跟被告見面購買毒品，
    伊於警詢及偵查中是想要趕快做完筆錄趕快走，伊沒有跟被
    告買過毒品，當天是想要見面問被告有沒有海洛因等語（原
    審卷一第328-336頁）。可見黃思傑之證述前後反覆不一，
    其證述是否可信，乃需有補強證據佐證。
　⒉而觀諸被告107年12月17日與黃思傑之通訊監察譯文（原審勘
    驗通聯錄音檔，製成的勘驗筆錄，見原審卷一第512頁），
    被告與黃思傑僅係尋常相約見面的對話內容，依社會一般通
    念，僅能證明被告與黃思傑於當日有聯絡要見面，尚不足以
    使人辨別含有毒品交易之意，不足以作為被告販賣海洛因給
    黃思傑的補強證據。
　⒊檢察官上訴主張：黃思傑嗣後於原審審理中翻異之前在警詢
    、偵查中的證詞，改稱沒有向被告購買海洛因，係袒護被告
    ，證詞不足採信。然查：買受人的證詞內容就算前後一致，
    仍係單一指述，需有補強證據佐證其所述屬實，本案檢察官
    提出的唯一補強證據就是上開通聯譯文內容，然上開通聯譯
    文內容並無法佐證黃思傑證詞屬實，因此檢察官的上訴仍無
    法說服法院認定被告犯罪。
七、綜上，被告既然否認有何販賣、轉讓第一級毒品海洛因予梁
    正吉，及販賣第一級毒品予黃思傑，本案檢察官提出的證據
    ，除梁正吉與黃思傑顯有瑕疵且單一之指訴外，並無其他證
    據足以補強其等證述屬實，本院即難認定被告有何販賣、轉
    讓第一級毒品海洛因犯行，被告此部分犯行即屬無法證明，
    原審因而為被告此部分無罪諭知，其認事用法並無違誤，檢
    察官猶執上開情詞提起上訴，主張被告此部分有罪云云，並
    無理由，應予駁回。　
據上論結，應依刑事訴訟法第368條、第369條第1項、第364條、
第299條第1項前段，判決如主文。
本案經檢察官林容萱提起公訴，檢察官林志峯到庭執行職務。
中　　華　　民　　國　　110 　年　　8 　月　　30 　　日
                  刑事第五庭    審判長法　官  黃國永
                                      法　官  翁世容
                                      法　官  蔡川富
以上正本證明與原本無異。
有罪部分，如不服本判決應於收受送達後20日內向本院提出上訴
書狀，其未敘述上訴理由者，並得於提起上訴後20日內向本院補
提理由書（均須按他造當事人之人數附繕本）「切勿逕送上級法
院」。
無罪部分，檢察官得上訴（但應受刑事妥速審判法第9條規定之
限制），被告不得上訴。
　　　　　　　　　　　　　　　　　　　書記官  黃心怡
中　　華　　民　　國　　110 　年　　8 　　月　　30　　日

附錄本案論罪科刑法條：
修正前毒品危害防制條例第4條
製造、運輸、販賣第一級毒品者，處死刑或無期徒刑；處無期徒
刑者，得併科新臺幣2千萬元以下罰金。
製造、運輸、販賣第二級毒品者，處無期徒刑或7年以上有期徒
刑，得併科新臺幣1千萬元以下罰金。
製造、運輸、販賣第三級毒品者，處7年以上有期徒刑，得併科
新臺幣7萬元以下罰金。
製造、運輸、販賣第四級毒品者，處5年以上12年以下有期徒刑
，得併科新臺幣3百萬元以下罰金。
製造、運輸、販賣專供製造或施用毒品之器具者，處1年以上7年
以下有期徒刑，得併科新臺幣1百萬元以下罰金。
前五項之未遂犯罰之。

藥事法第83條
明知為偽藥或禁藥，而販賣、供應、調劑、運送、寄藏、牙保、
轉讓或意圖販賣而陳列者，處7年以下有期徒刑，得併科新臺幣5
千萬元以下罰金。
犯前項之罪，因而致人於死者，處7年以上有期徒刑，得併科新
臺幣1億元以下罰金；致重傷者，處3年以上12年以下有期徒刑，
得併科新臺幣7千5百萬元以下罰金。
因過失犯第1項之罪者，處2年以下有期徒刑、拘役或科新臺幣5
百萬元以下罰金。
第1項之未遂犯罰之。

刑事妥速審判法第9條
除前條情形外，第二審法院維持第一審所為無罪判決，提起上訴
之理由，以下列事項為限：
一、判決所適用之法令牴觸憲法。
二、判決違背司法院解釋。
三、判決違背判例。
刑事訴訟法第377條至第379條、第393條第1款規定，於前項案件
之審理，不適用之。

甲、有罪部分：
原審判決附表：被告林明鴻販賣、轉讓毒品一覽表
編號 交易(轉讓)對象 交易(轉讓) 時間 交易(轉讓) 地點 交易(轉讓)種類、數量、金額(新臺幣) 交易(轉讓)方式 罪名、宣告刑及沒收 （原審判決主文） 備註  1  袁士明 107年11月28日15時27分通話後1小時 臺南市○○區○○○000號之0 甲基安非他命 1包 3,000元 林明鴻以0000000000號行動電話與袁士明使用之行動電話0000000000號聯絡後，於左列時間、地點見面，林明鴻以左列金額販賣甲基安非他命1包予袁士明，並向袁士明收取價金3,000元。 林明鴻販賣第二級毒品，累犯，處有期徒刑參年捌月。未扣案之不明廠牌行動電話壹支(含門號○○○○○○○○○○號SIM卡壹枚)及未扣案犯罪所得新臺幣參仟元均沒收，於全部或一部不能沒收或不宜執行沒收時，追徵其價額。 起訴書附表編號1-1  2  袁士明 108年1月14日 21時30分許 臺南市○○區○○○000號之0 甲基安非他命 1包 2,000元 林明鴻以0000000000號行動電話與李志傑使用之行動電話0000000000號通訊軟體LINE聯絡後，於左列時間、地點，林明鴻以左列金額販賣甲基安非他命1包予袁士明，尚未收取價金。 林明鴻販賣第二級毒品，累犯，處有期徒刑參年捌月。未扣案之不明廠牌行動電話壹支(含門號○○○○○○○○○○號SIM卡壹枚)沒收，於全部或一部不能沒收或不宜執行沒收時，追徵其價額。 起訴書附表編號1-2  3  李志傑 穆志偉 108年1月14日 21時30分許 臺南市○○區○○○000號之0 甲基安非他命 1包 3,000元 (李志傑出資2,000元、穆志偉出資1,000元) 林明鴻以0000000000號行動電話與李志傑使用之行動電話0000000000號通訊軟體LINE聯絡後，於左列時間、地點，林明鴻以左列金額販賣甲基安非他命1包予李志傑、穆志偉，並收取價金3,000元。 林明鴻販賣第二級毒品，累犯，處有期徒刑參年捌月。未扣案之不明廠牌行動電話壹支(含門號○○○○○○○○○○號SIM卡壹枚)及未扣案犯罪所得新臺幣參仟元均沒收，於全部或一部不能沒收或不宜執行沒收時，追徵其價額。 起訴書附表編號2-1  4  陳淑君 108年1月16日4時0分許 臺南市○○區○○路0段00號0樓00室 甲基安非他命 不到1克 無償 林明鴻於左列時間、地點，無償讓與甲基安非他命少量予陳淑君施用。 林明鴻犯轉讓禁藥罪，累犯，處有期徒刑柒月。 （本院註：本院予以撤銷，見本判決主文欄所示） 起訴書附表編號3-1 

乙、無罪部分
起訴書附表：
編號 被告 使用門號 交易對象 使用門號 交 易 時 間 交 易 地 點 交 易  種 類 交易金額、數量 備註 4-1 林明鴻 0000000000 梁正吉 000000000000000 107年10月1日 18時36分 通話後10分鐘 臺南市○○區○○里○○路000號 海洛因 500元 1包 重量不詳  4-2 林明鴻 0000000000 梁正吉 0000000000 107年10月26日 21時29分 通話後10分鐘 臺南市○○區○○里○○○路000巷0號附近 海洛因 500元 1包 重量不詳  4-3 林明鴻 0000000000 梁正吉 0000000000 107年10月29日 15時51分 通話後20分鐘 台電龍崎變電所附近 海洛因 無償 1包 重量不詳  5-1 林明鴻 0000000000 黃思傑 0000000000 107年12月17日 22時37分 通話後20分鐘 臺南市仁德區仁德交流道附近麥當勞前 海洛因 1,000元 1包 重量不詳 本次由林明鴻女友陳淑君接聽電話，再由林明鴻前往交易